【裁判字號】    97,建上,3
【裁判日期】    970701
【裁判案由】    履行契約
【裁判全文】
臺灣高等法院花蓮分院民事判決           97年度建上字第3號
上  訴  人  臺東縣蘭嶼鄉公所
法定代理人  乙○○
訴訟代理人  邱聰安律師
被  上訴人  瑞誠營造有限公司
法定代理人  甲○○
訴訟代理人  吳漢成律師
上列當事人間請求履行契約事件，上訴人對於臺灣臺東地方法院
95年度重訴字第17號中華民國97年1月28日第一審判決提起上訴
，本院於民國97年6月17日言詞辯論終結，判決如下：
    主      文
原判決除確定部分（即命上訴人給付漁人部落巷道維護工程款新
臺幣99萬6,400元及駁回東八十縣環島公路整修工程超逾558萬67
6元予被上訴人）外，關於命上訴人給付超逾新臺幣552萬6,977
元，及自民國95年9月30日起至清償日止按週年利率5%計算之利
息，該部分假執行宣告，暨命上訴人負擔訴訟費用之裁判均廢棄
。
上開廢棄部分，被上訴人在第一審之訴及假執行聲請均駁回。
其餘上訴駁回。
第一、二審訴訟費用除確定部分外，由上訴人負擔百分之九十九
，餘由被上訴人負擔。
本判決於被上訴人以新臺幣壹佰捌拾肆萬貳仟佰貳拾伍元供擔
保後，得假執行；但上訴人如以新臺幣伍佰伍拾貳萬陸仟玖佰柒
拾柒元預供擔保，得免為假執行。
    事實及理由
一、程序事項
 (1)被上訴人於原審請求上訴人給付「東八十縣環島公路整修工
    程」尾款新台幣（下同）543萬370元、履約保證金47萬2,
    500元，及「漁人部落巷道維護工程」工程款106萬元、履約
    保證金10萬6,000元。經原審判決上訴人應給付「東八十縣
    環島公路整修工程」尾款及履約保證金558萬676元，應給付
    「漁人部落巷道維護工程」尾款及履約保證金99萬6,400元
    ，兩造對原審判准漁人部落巷道維護工程款給付及一部駁回
    東八十縣環島公路整修工程款部分均未上訴而確定，是本院
    僅就原審判准東八十縣環島公路整修工程（下稱系爭工程）
    款給付部分為審理，合先敘明。
 (2)被上訴人於原審原起訴聲明上訴人應給付707萬2,250元及自
    起訴狀繕本送達翌日起算之法定遲延利息，嗣減縮聲明給付
    706萬8,870元及訴狀繕本送達翌日起算之法定遲延利息（原
    審卷一50頁），繼又擴張聲明給付707萬2,250元及自95年5
    月20日起算之法定遲延利息（原審卷一第262頁反面），接
    而減縮706萬8,870元及自起訴狀繕本送達翌日起算之法定遲
    延利息（原審卷一274），合於民事訴訟法第255條1項第3款
    規定，程序無不合。
二、被上訴人於原審起訴主張：系爭工程係其向上訴人承攬施作
    ，約定工程總價為1,890萬元，於93年4月15日完工後，即於
    93年5月11日辦理初驗，因有部分路面伸縮縫施作不全、應
    回填土未回填、部分路寬與設計圖說不符等缺失，經被上訴
    人於93年6月8日改善完畢，兩造於93年11月2日辦理複驗時
    ，另發現有路面銜接點、接縫不平等缺失，被上訴人即於94
    年2月25日初步改善，兩造於94年3月17日至現場會勘確認改
    善位置後，被上訴人再於94年4月6日完成二度改善，兩造後
    於94年8月25日再次複驗，會同監造單位昶威工程顧問有限
    公司（下稱昶威公司）人員召開協調會議，達成結論：「一
    送檢50粒試体，未達85%部分（23處）於七日內鑽心再驗，
    如不符合規定，依結論二辦理。二以不符合地點前後25公尺
    之混凝土數量為減價扣款依據。三規定強度以175kg/c㎡之
    百分之85為合格標準。四七日後再驗數據如未達標準，除依
    結論二、三辦理外，同意依此協議內容辦理驗收結案。五工
    程品質部分，由監造單位負完全責任，並由監造單位切結。
    」，嗣後被上訴人依該結論內容，將不合格之混凝土鑽心試
    體取樣，於94年9月28日再次送檢測，其中僅餘4組未達規定
    ，被上訴人即表示願意以不符地點前後25公尺之混凝土數量
    減價扣款驗收，經上訴人同意，兩造即達成協議就該工程以
    減價扣款之方式驗收，被上訴人亦於94年10月12日向上訴人
    正式函報，是該工程業已完成驗收，上訴人自應依系爭契約
    第5條第1項第1款、第14條第1項約定給付工程款尾款54 3
    萬370元及退還履約保證金47萬2,500元，合為590萬2,870元
    ，爰聲明上訴人應給付該項工程款及自起訴狀繕本送達翌日
    起算按年息5%計算之利息。
三、上訴人則以：被上訴人申報開工日期為92年12月16日，依系
    爭契約第7條第1項第1款約定履約期限為120日曆天，被上訴
    人本應於93年4月15日完工，惟該工程迄今尚有5處混凝土鑽
    心試體抗壓強度測試不合格，迭經上訴人催促改善，迄今仍
    未改善完畢，雖兩造於94年8 月25日所進行之會勘紀錄結論
    記載以減價扣款方式完成驗收，惟該次紀錄並未經上訴人之
    人員核章，不生效力，本件工程既仍有瑕疵未改善而未驗收
    完畢，即不符合系爭契約第14條第1 項發還履約保證金之約
    定，上訴人亦得依系爭契約第5 條第1項第3款之約定暫停給
    付契約價金至瑕疵改善為止，是被上訴人請求給付該項工程
    尾款及發還履約保證金，自無理由。退步言，縱認被上訴人
    請求減價驗收為有理由，上訴人亦得依系爭契約第4 條「契
    約價金之調整」約定：「一驗收結果與規定不符，而不妨礙
    安全及使用需求，亦無減少通常效用或契約預定效用，經機
    關檢討不必拆換、更換或拆換、更換確有困難，或不必補交
    者，得於必要時減價收受。且減價收受者，按不符項目標的
    之契約價金減價，並依其實做價值與契約價格的差額六倍計
    罰之。」，請求自應付價金中扣抵依其實做價值與契約價格
    差額6倍計罰之金額等語置辯，並聲明駁回被上訴人之訴。
四、被上訴人起訴請求系爭工程款訴之部分，經原審判命上訴人
    應給付558萬676元，上訴人對此不服提起上訴，聲明：(一)原
    判決不利於上訴人部分廢棄；(二)廢棄部分，駁回被上訴人於
    原審之訴；(三)第1、2審訴訟費用由被上訴人負擔。被上訴人
    對原審判決未提上訴，答辯聲明：(一)駁回上訴；(二)上訴費用
    由上訴人負擔。
五、被上訴人主張兩造於92年11月20日簽訂系爭工程契約，由被
    上訴人承攬上訴人系爭工程，系爭工程已經完工，然上訴人
    尚未有付工程尾款543萬370元及履約保證金47萬2,500 元等
    節，為上訴人所不爭執，並有系爭工程契約書附卷可憑，堪
    信為真實可採。被上訴人主張系爭工程於93年4 月15日完工
    後，歷經多次初驗、複驗，就缺失部分多已改善完畢，最後
    僅餘4 組混凝土鑽心試體未達鑽心抗壓強度測試標準，兩造
    及監造單位昶威公司就此部分於94年8 月25日召開協調會議
    做成扣款驗收結論，業據其提出93年5 月11日初驗紀錄、93
    年11月2 日系爭工程複驗缺失改善計畫書、現場會勘紀錄及
    現場會勘協調簽到紀錄簿、94年8 月25日現場會勘紀錄、94
    年9 月28日混凝土鑽心試體抗壓強度及扣款明細表、億豐工
    程技術顧問（股）公司花東材料實驗室混凝土鑽心試體抗壓
    強度試驗報告、信強材料檢測中心混凝土鑽心試體抗壓強度
    試驗報告、昶威公司95年5月16日（95）昶東土字第950516-
    1號函文等件為憑（見原審卷一第173、176至179、205至219
    頁），被上訴人認上訴人即應按協議內容辦理驗收及給付工
    程尾款及保證金。上訴人則以94年8 月25日會勘紀錄結論並
    未經上訴人之人員核章，不生效力；且工程驗收認定不合格
    者，如經申請及出具安全切結書，並經檢討不妨礙安全，可
    不必拆除或拆換有困難時，始得以減價方式處理，減價收受
    時，且除減價部分不予計價外，應再處不予計價金額6 倍之
    懲罰性違約金等詞置辯。故本件爭點厥為：兩造有無達成系
    爭工程減價驗收協議？若有，減價扣款金額應如何計算？金
    額應為若干？上訴人抗辯依系爭契約第4條第1項後段應按實
    做價值與契約價格的差額6 倍計罰，並自應付價金中扣抵，
    有無理由？
六、本院之判斷
 (1)兩造有無於94年8 月25日達成減價扣款，辦理驗收結案之協
    議？若有，兩造應否受協議內容之拘束？若否，上訴人主張
    暫停給付契約價金，有無理由？
    1.按「驗收結果與規定不符，而不妨礙安全及使用需求，亦
      無減少通常效用或契約預定效用，經機關檢討不必拆換或
      拆換確有困難者，得於必要時減價收受。其在查核金額以
      上之採購，應先報經上級機關核准；未達查核金額之採購
      ，應經機關首長或其授權人員核准。」政府採購法第72條
      第2項所明定。系爭契約第4條「契約價金之調整」亦明確
      約定：「一驗收結果與規定不符，而不妨礙安全及使用需
      求，亦無減少通常效用或契約預定效用，經機關檢討不必
      拆換、更換或拆換、更換確有困難，或不必補交者，得於
      必要時減價收受。」，是系爭工程於符合法律規定或契約
      載明之情形，非不得減價驗收。查系爭工程於94年5 月13
      日會勘時，監驗人員李娜靜曾以椰油至洞口段有品質安全
      疑義，建議敲除重作，但經過討論後，達成「一於上述路
      段每50公尺處鑽取試体約2個，分送測試單位檢驗抗壓，
      未能通過抗壓者，週邊再取1組（3粒）再驗，如再不符合
      規定，則該路段拆除重作。二經監驗人員及主驗主驗人員
      會同廠商及監造單位於94年05月13日上午12：30完成上述
      路段噴點作業，共噴有50點，俟廠商鑽心器具運送至本島
      時，再行通知監造單位及驗收人員會同現場取樣送檢作業
      。」之結論，此有現場會勘紀錄可稽（原審卷一第81、82
      頁），惟兩造未待94年9 月28日混凝土鑽心試體抗壓強度
      試驗結果，即於94年8月25日就上開94年5月13日結論一部
      分疑義進行協調，經兩造及監造單位昶威公司人員三方協
      調後，達成結論：「一送檢50粒試体，未達85% 部分（23
      處）於七日內鑽心再驗，如不符合規定，依結論二辦理。
      二以不符合地點前後25公尺之混凝土數量為減價扣款依據
      。三規定強度以175kg/ c㎡之百分之85為合格標準。四七
      日後再驗數據如未達標準，除依結論二、三辦理外，同意
      依此協議內容辦理驗收結案。五工程品質部分，由監造單
      位負完全責任，並由監造單位切結。」，有現場會勘紀錄
      可參（原審卷一第205 頁），亦即送檢50粒體強度若未達
      175kg/c㎡之85%，上訴人同意在不符地點前後25公尺之混
      凝土數量減價扣款，並辦理驗收結案，文義甚明。
    2.查兩造及監造單位昶威公司人員三方協議減價驗收之背景
      ，依監造單位昶威公司於95年5 月16日發文予台東縣政府
      及上訴人並副知被上訴人之（95）昶東土字第950516-1號
      函，就系爭工程施工過程及特性提供意見敘明：「1.本工
      程設計施工內容針對東80縣環島公路之路面進行整修工作
      ，並達縣道寬度須在6m以上之改善要求。整修改善共分多
      路段進行施工，大部份路段皆無問題，唯鄉公所往洞口之
      路段，因局部路段高低起伏，且百姓嚴禁侵佔其芋田，現
      況較為狹窄，為達6m寬之設計要求其施工面較困難，施工
      時尚因單邊施工大型車輛無法通行而與縣政府發包興建朗
      島碼頭之承包商因材料運輸須繞行遠距而紛爭，對澆置完
      成路面在混凝土未完全凝固養護階段即強行通過，後經鄉
      公所公告封閉道路進行施工時亦然，且部份百姓因出入不
      便刻意破壞路障強行通行，對已澆置完成未凝固之路面造
      成汽機車之胎痕，遇此承包商均予以修補，唯已對混凝土
      表面產生不佳視覺。2.本工程施工期間經縣府公共工程考
      核小組評為79分，以離島地區氣候不穩、交通不便等因素
      ，尚屬合格，且綜觀二次鑽心抗壓試驗均在鄉公所技術人
      員取樣監督會同下完成，其抗壓試驗結果多數均高於設計
      要求175kg/㎡之上，亦有達230kg/㎡之抗壓強度，以本工
      程之施工為長距離路面澆置，其品質並無偷工減料之嫌。
      3.本工程施工期間局部路段因百姓異議強指路肩為其土地
      範圍不得施工，承包商瑞誠營造有限公司為求工程進度之
      推動，均私下自行以金錢補償解決，以利工程進度推動。
      4.混凝土為塑性材料，其品質之好壞，影響因素甚多，在
      混凝土初凝階段，受外力振動之影響及凝固後進行敲除修
      補均影響其原有強度及外對，而本工程依營繕工程保固條
      款，設計路面厚度15cm，其為各型車輛日夜摩擦振動使用
      ，非屬結構體部分，其保固期限為1年，由完工至今已逾1
      年，除因驗收爭議外，並無任何其他缺失。」內容觀之（
      原審卷一第218至219頁），監造之昶威公司已說明系爭工
      程驗收結果雖與規定不符，但不妨礙安全及使用需求，亦
      無減少通常效用或契約預定效用，是94年8 月25日現場會
      勘紀錄減價驗收之結論，並無違系爭契約第4條第1項約定
      ，而為有效。
    3.兩造於94年8 月25日協調會已達成減價驗收之協議，除有
      現場會勘紀錄可憑外，證人即參與該次協調會之昶威公司
      監工人員游天賜於原審證稱：當天作成的會驗結論就如現
      場會勘紀錄所載，該次協調的地點在鄉長室，紀錄也是當
      場寫的，會勘結論中有表示鑽心強度未達設計強度85%時
      ，為減價扣款依據，之後做鑽心試體取樣檢測，有5 組未
      通過，不合格之長度為每個點的前後約25公尺，昶威公司
      於95年8月3日致函告知兩造，參照94年8 月25日的會勘結
      論，應就不合格處減價扣款，依此結論履行後，如果兩造
      沒有異議，即可認為已經驗收通過，但之前的會勘紀錄兩
      造都有簽名，而94年8 月25日的會勘由承辦李娜靜紀錄，
      鄉長主持，事後鄉公所反悔，所以都沒簽名，但在現場時
      兩造已經有達成減價扣款之共識，且依伊的專業判斷，系
      爭工程本身是混凝土的鋪面工程，上開不合格處分散不同
      路段，若個別重做，在銜接上不美觀且道路狹窄，施工地
      點又是蘭嶼唯一的環島公路，故亦以減價驗收為妥等語（
      見原審卷一第228至234頁）；另證人即負責紀錄之李娜靜
      於原審亦證稱：因系爭工程的試體報告顯示有23處數據不
      符，故兩造當天進行協調會議，會議地點在鄉長室，上訴
      人方面參加的人員有鄉長、主計、監工及伊，會勘紀錄上
      結論1到5點的內容是一起開會討論，經鄉長裁示後，由伊
      寫下的等語（見原審卷二第42至44頁），足見兩造及監造
      單位昶威公司人員在上訴人法定代理人即鄉長乙○○裁示
      下達成減價驗收協議，堪認兩造就減價驗收乙節已互相表
      示意思一致，均應受此協議拘束。上訴人雖抗辯會後承辦
      人李娜靜未先請監造單位昶威公司書立切結書負完全責任
      後再為簽核，李娜靜中途擺爛，於95年3月離職前未負起
      續辦之責任，離職時亦不為移交，果真合意已成，何以94
      年8月25日之後不為辦理扣款減價驗收云云，並舉鄉長乙
      ○○、主計丙○○為證。依證人乙○○於本院證稱：伊是
      該次協調會議之主持，紀錄是當場做成，當時有要求監造
      單位須負完全責任，並立下切結書，但會勘紀錄嗣後並未
      送出簽核做最後確認；證人丙○○亦證稱：94年8月25日
      那次的協調是有提到依採購法第72條規定得減價驗收，但
      還是要監造單位提出說明，安全品質沒有疑慮，評估之後
      ，再由鄉公所相關單位裁定是否能夠減價驗收。會後因監
      造單位未提出安全品質之說明，業務單位也沒有將案件簽
      出，致其主計單位及鄉長無從處理後續等語（見本院97年
      4月16日準備程序筆錄第2至6頁記載），依上訴人及證人
      乙○○、丙○○所述，係承辦人李娜靜未負起續辦之責，
      此乃上訴人職員之怠惰，自難歸咎被上訴人？且被上訴人
      在取得94年9月28日混凝土鑽心試體平均抗壓強度試驗報
      告後，即於94年10月12日發函請求上訴人依94年8月25日
      現場會勘紀錄協調內容辦理結算，業據其提出（九十四）
      東瑞字第941012-4號函為證（原審卷一第204頁），上訴
      人即應執行會勘記錄內容，命監造之昶威公司提出切結書
      ，保證系爭工程品質後簽核辦理，且依昶威公司監工人員
      游天賜於原審證詞，昶威公司並未反對出具切結書面，自
      無因上訴人之承辦人未負起續辦之責，反將不利益歸給被
      上訴人。再依上訴人於95年7月18日蘭鄉財字第095000356
      1號函催被上訴人三日內進場施工改善缺失之說明內容：
      「二、依據契約書施工規範混凝土編第十三條工地試驗規
      定及94年8月25日現場會勘記錄辦理。」「三、貴公司所
      送附件中尚有五處不合格，依現場會勘紀錄應扣長度為
      250公尺之相關數量，請速進場施工改善，並請監造單位
      確實現場負責監工。」（原審卷一第87頁），亦足堪認上
      訴人認可94年8月25日現場會勘記錄不符合地點前後25公
      尺為瑕疵路段不予計價之結論。從而，兩造既已達成減價
      扣款驗收之協議，且仍為有效協議，依上開系爭契約第4
      條第1項約定，已屬驗收完畢，上訴人自不得再主張暫停
      給付契約價金，是被上訴人依系爭契約第5條第1項第1款
      及第14條第1項第1款約定，請求上訴人給付工程尾款及發
      還履約保證金，洵屬有據。
 (2)減價扣款金額應如何計算？金額應為若干？
    1.查兩造於94年8 月25日協議減價驗收時，已達成鑽心試體
      應達之抗壓強度為175kg/cm2之85%即148.75kg/c㎡之結論
      ，有前揭會勘紀錄結論第3點可稽，而觀之卷附94年9月28
      日混凝土鑽心試體抗壓強度及扣款明細表、億豐工程技術
      顧問（股）公司花東材料實驗室、信強材料檢測中心製作
      之混凝土鑽心試體抗壓強度測試報告（見原審卷一第206-
      214 頁）之檢測數據，顯示未達上開148.75kg/c㎡標準之
      不合格處共有5組，分別為試體編號8-1至8-3，強度為1
      24.67kg/c㎡；試體編號22-1至22-3，強度為148.33kg/
      c㎡；試體編號27-1至27-3，強度為136.67kg/c㎡；
      試體編號39-1至39-3，強度為128kg/c㎡；試體編號48-
      1至48-3，強度為113kg/c㎡，核與證人游天賜於原審證稱
      ：昶威公司曾發函給兩造告知不合格處共有5處，計250公
      尺等語（見原審卷一第232 頁），及證人即上訴人之財經
      課課長黃阿忠證稱：系爭工程共有5 處抗壓強度不合格，
      計250公尺等語（見原審卷一第235頁）相符，堪認系爭工
      程確有上開5處未達檢測標準無疑，而非被上訴人主張4處
      不合格。
    2.就上開5 處不合格處應扣款之金額，經原審依職權囑請證
      人游天賜計算如卷附之結算表及單價分析表（見原審卷一
      第286至289頁），而游天賜為本件工程監造單位人員，對
      系爭工程知之綦詳，其依據不合格處減少之抗壓強度及每
      路段減少之水泥價值加以計算應扣款金額，並無違背經驗
      或論理法則之處，上訴人雖質以游天賜並未具有工程特別
      知識經驗，且若被上訴人將系爭不合格處打掉重做，其施
      工費用高於上開減價金額，故不同意以游天賜之計算結果
      作為減價扣款依據，另於本院提出工程概算表、數量計算
      表，謂不合格處鑿除重做所需費用為75萬4,575元云云。
      然前揭會勘紀錄結論第2 點已約明「以不符合地點『前後
      25公尺之混凝土數量』為減價扣款依據。」，游天賜據此
      結論計算扣除不合格處前後25公尺減少之水泥價值，方屬
      允當，上訴人以鑿除重做花費為減價數額，並無可採。故
      上揭結算表除就試體編號39-1至39-3部分前後25公尺之不
      合格體積有所誤算（應為48.75m3，誤算為47.25m3），應
      予更正外，爰採為計算減價扣款金額之依據，合計共應扣
      款5萬3,699元。
 (3)上訴人抗辯減價扣款應按實做價值與契約價格的差額6倍計
    罰，並自應付價金中扣抵，有無理由？
    1.本件兩造已達成減價扣款驗收之協議，業如前述，觀之系
      爭契約第4條「契約價金之調整」已明確約定：「一驗收
      結果與規定不符，而不妨礙安全及使用需求，亦無減少通
      常效用或契約預定效用，經機關檢討不必拆換、更換或拆
      換、更換確有困難，或不必補交者，得於必要時減價收受
      。且減價收受者，按不符項目標的之契約價金減價，並依
      其實做價值與契約價格的差額六倍計罰之。」，兩造自應
      受此約定之拘束，被上訴人固主張系爭扣款金額應參照交
      通部公路局公布之「公路工程說明書」之一定標準，而非
      按差價6倍計算云云（見原審卷第263頁背面），核與兩造
      契約明文約定不符，洵無可採。且質之證人李娜靜於原審
      證稱：94年8 月25日會勘時並未討論到減價扣款後要就減
      價扣款應按實做價值與契約價格的差額6 倍計罰這個問題
      等語（見原審卷二第43頁），顯見上訴人並未排除該約定
      之適用，衡以本件上訴人施作之工程歷經多次驗收，均無
      法完全改善，迄今仍有5 組不合格處，顯見其不合格之情
      節甚重，上訴人依實做價值與契約價格之差額6 倍計罰，
      亦無違公平原則，上訴人自得依據上開契約條款約定，主
      張減價扣款應按實做價值與契約價格之差額6 倍計罰，並
      自應付價金中扣抵。綜上，上訴人應給付被上訴人之工程
      款尾款，扣除不予計價及違約金部分後，共為505萬4,477
      元｛計算式：5,430,370-53,699-（53,699x6）=5,054,47
      7｝。
    2.查系爭工程業經兩造協議就複驗不合格處以減價扣款方式
      完成驗收程序，已如前述，是該工程已無驗收不合格情事
      ，上訴人再援引系爭契約第14條第3項第9款約定：「廠商
      有下列情形之一，其所繳納之履約保證金及其孳息得不予
      返還。…9.查驗或驗收不合格，且未於通知期限內依規定
      辦理者。」，主張不予發還履約保證金，自非公平，被上
      訴人依系爭契約第14條第1項第1款之約定，請求上訴人發
      還履約保證金47萬2,500元，洵屬有據。
    3.綜上，被上訴人就系爭工程部分，得請求上訴人給付之金
      額計為552萬6,977元（505萬4,477 +472,500=5,526,977
      ）。
七、綜上所述，被上訴人基於系爭契約之約定，請求上訴人給付
    系爭工程尾款及保證金552萬6,977元，併請求自訴狀繕本送
    達翌日即95年9月30日起至清償日止，按週年利率5% 計算之
    利息，核無不合，應予准許，逾此所為請求，為無理由，應
    予駁回。被上訴人敗訴部分，其假執行之聲請失所附麗，應
    併予駁回。原審就系爭工程超過上開應准許部分，為上訴人
    敗訴之判決，並為假執行之宣告，自有未洽。上訴意旨就此
    部分指摘原判決不當，求予廢棄改判，為有理由。至於上開
    應准許部分，原審判命上訴人給付，並為假執行之宣告，核
    無違誤，上訴意旨，就此部分，仍執陳詞，指摘原判決不當
    ，求予廢棄，為無理由，應駁回其上訴。兩造分別陳明願供
    擔保請准宣告假執行及免為假執行，經核被上訴人勝訴部分
    ，合於法律規定，爰分別酌定相當之擔保金額宣告之。至被
    上訴人敗訴部分，其假執行之聲請，即失所附麗，應併予駁
    回。
八、據上論結，本件上訴為一部有理由，一部無理由，依民事訴
    訟法第450條、第449條第1項、第79條但書，判決如主文。
中    華    民    國    97    年    7     月    1     日
                           民事庭審判長法  官  賴淳良
                                       法  官  許仕楓
                                       法  官  劉雪惠
以上正本證明與原本無異。
如不服本判決，應於收受送達後二十日內向本院提出上訴書狀，
其未表明上訴理由者，應於提出上訴後二十日內向本院補提理由
書狀 (均須按他造當事人之人數附繕本)上訴時應提出委任律師
或具有律師資格之人之委任狀; 委任有律師資格者，另應附具律
師及格證書及釋明委任人與受任人有民事訴訟法第四百六十六條
之一第一項但書或第二項(詳附註)所定關係之釋明文書影本。
                                       書記官  李德霞
中    華    民    國    97    年    7     月    1     日


司法院資訊處製作；財團法人民間司法改革基金會備份。
